【裁判字號】    92,易,2712
【裁判日期】    921217
【裁判案由】    加重竊盜
【裁判全文】
臺灣臺中地方法院刑事判決                        九十二年度易字第二七一二號
    公  訴  人  臺灣臺中地方法院檢察署檢察官
    被      告  乙○○
右列被告因加重竊盜案件，經檢察官聲請簡易判決處刑（九十二年度偵字第一九０一
四號），本院臺中簡易庭認不宜以簡易判決處刑而移
官獨任以簡式審判程序進行而判決如左：
    主  文
乙○○攜帶兇器毀壞牆垣而竊盜未遂，處有期徒刑伍月，如易科罰金，以佰元折算
壹日。扣案之Ｔ字型六角扳手壹支、油壓剪壹支、鉗子壹支、一字型起子壹支、手電
筒壹支，均沒收。
    事  實
一、乙○○有賭博、竊盜等前科（於本件均不構成累犯），因缺錢花用，竟於民國九
    十二年九月二十六日凌晨四時三十分許，意圖為自己不法之所有，持隨身攜帶之
    手電筒以及客觀上足以危害他人生命身體安全之Ｔ字型六角扳手、油壓剪、鉗子
    、一字型起子等工具至甲○○所設位於臺中縣太平市○○路一六八號之一二「達
    亞汽車修護廠」（為一鐵皮屋搭蓋之工廠），以手電筒照明並持Ｔ字型六角扳手
    卸下鐵皮屋左側邊牆之螺絲，並順勢掀開該鐵皮牆板（起訴書誤為鐵皮屋頂）而
    進入前址（此部分所涉無故侵入他人建築物罪，未經告訴及起訴）欲竊取甲○○
    所有置放於修護廠內之打蠟機一台，惟乙○○於拉開鐵皮屋牆板進入修車廠內之
    際，為甲○○之鄰居徐雙烈發現而報警處理，乙○○旋於九十二年九月二十六日
    凌晨五時二十分許遭據報到場處理之員警查獲。
二、案經臺中縣警察局霧峰分局報告臺灣臺中地方法院檢察署檢察官聲請簡易判決處
    刑。
    理  由
一、訊據被告乙○○就右開時、地之犯罪事實，乃於歷次警訊、偵查及本院審理時坦
    承不諱，核與被害人甲○○指述修護廠鐵皮牆板遭人卸下螺絲翻開、屋內有打蠟
    機一台等情節大致相符，並經證人徐雙烈於警訊中證述親眼目睹被告進入被害人
    鐵皮屋內情形明確，復有員警逮捕被告之現場圖、現場相片以及扣案之Ｔ字型六
    角扳手、油壓剪、鉗子、一字型起子、手電筒各一支可資佐憑，堪信被告之自白
    與事實相符而堪採信。
二、查扣案之Ｔ字型六角扳手，橫面長約二十公分，縱向長約二十五公分，全身以鋼
    材製成，長端底部有六角形空間可以卸除螺絲起子用，另油壓剪一支，目視為平
    常之鋼製油壓剪，體積甚大及鉗子一支、一字起子一支，長均二十公分以上而以
    鋼製成等情，業經本院當庭勘驗屬實，前開物品經人持以抵拒，足以對他人之生
    命、身體安全產生危害，客觀上應認為兇器；又按「刑法第三百二十一條第一項
    第一款所謂有人居住之建築物，係指有人在建築物內居住者而言，第二款所謂其
    他安全設備，係指門扇牆垣以外之防閑設備而言，如已合於門扇牆垣之規定者，
    即無再適用其他安全設備之餘地。而牆垣包括院牆、房牆在內，且不問其為木造
    、土造或磚造。」，最高法院五十六年度台上字第六０二號著有判決可資參照；
    查本件被告以Ｔ字型六角扳手撬開前揭位於修護廠之鐵皮牆板，雖僅為鐵板，惟
    性質上既屬修護廠之四壁，依前開說明意旨，無論其材質為何，應屬牆垣無訛。
    核被告持前開物品並毀壞牆垣竊盜被害人甲○○所有之打蠟機，係犯刑法第三百
    二十一條第二項、第一項第二款及第三款之加重竊盜未遂罪（公訴人於論罪法條
    中固未就被告毀壞牆垣部分係違反刑法第三百二十一條第一項第二款之規定予以
    論述，惟其就被告鬆開前開汽車修護廠之鐵皮屋部分既已於犯罪事實內論及，堪
    認僅係漏論該部分之法條，附此敘明。），並應依刑法第二十六條前段規定減輕
    其刑。爰審酌被告甫因加重竊盜罪經本院臺中簡易庭以九十二年度中簡字第一五
    零八號判處有期徒刑六月，如易科罰金，以三百元折算一日確定（於本件案發時
    尚未經執行），竟不能記取教訓，旋而再犯，其行為實不足為取，惟斟酌其僅著
    手竊盜尚未得手，所生危害尚淺，且於犯後坦承犯行，態度尚稱良好等一切情狀
    ，量處如主文所示之刑，並諭知易科罰金之折算標準以示懲儆。（本院臺中簡易
    庭簽移意旨雖以被告前因加重竊盜罪甫遭判刑，故不宜再判處六月以下有期徒刑
    或宣告緩刑，惟被告此次竊盜犯行僅達未遂之程度，依法本得予以減輕其刑，因
    認尚無簡易庭原承辦股簽移意旨所述之不得再為六月以下有期徒刑諭知之情節，
    附此敘明。）
三、末按扣案之Ｔ字型六角扳手一支、油壓剪一支、鉗子一支、一字型起子一支、手
    電筒一支，均為被告所有，且為供本件犯罪或供犯罪預備所用一節，業據被告坦
    承在卷，爰依刑法第三十八條第一項第二款規定予以宣告沒收。
據上論斷，應依刑事訴訟法第四百五十二條、第二百七十三條之一第一項、第二百九
十九條第一項前段，刑法第三百二十一條第二項、第一項第二款及第三款、第二十六
條前段、第三十八條第一項第二款，判決如主文。
中      華      民      國      九十二      年    十二    月    十七    日
                                  臺灣臺中地方法院刑事第十四庭
                                        法  官    林  學  晴
右正本證明與原本無異。
如不服本判決，應於送達後十日內向本院提出上訴狀（須附繕本），上訴於臺灣高等
法院臺中分院。
                                        法  官
中      華      民      國      九十二      年    十二    月    十九    日
附錄論罪科刑法條
中華民國刑法第三百二十條
意圖為自己或第三人不法之所有，而竊取他人之動產者，為竊盜罪，處五
年以下有期徒刑、拘役或五百元以下罰金。
意圖為自己或第三人不法之利益，而竊佔他人之不動產者，依前項之規定
處斷。
前二項之未遂犯罰之。
中華民國刑法第三百二十一條
犯竊盜罪而有左列情形之一者，處六月以上、五年以下有期徒刑：
一  於夜間侵入住宅或有人居住之建築物、船艦或隱匿其內而犯之者。
二  毀越門扇、牆垣或其他安全設備而犯之者。
三  攜帶兇器而犯之者。
四  結夥三人以上而犯之者。
五  乘火災、水災或其他災害之際而犯之者。
六  在車站或埠頭而犯之者。
前項之未遂犯罰之。


司法院資訊處製作；財團法人民間司法改革基金會備份。
